【裁判字號】    89,訴,1857
【裁判日期】    890831
【裁判案由】    毒品危害防制條例
【裁判全文】
台灣台中地方法院刑事判決                        八十九年度訴字第一八五七號
    公  訴  人  臺灣臺中地方法院檢察署檢察官
    被      告  甲○○
右列被告因違反毒品危害防制條例案件，經檢察官提起公訴（八十九年度毒偵緝字第
三四一號），本院判決如左：
    主    文
甲○○連續施用第一級毒品，處有期徒刑拾月，第一級毒品海洛因貳包（驗後淨重壹
點伍柒公克，包裝重零點陸公克）沒收銷燬之，葯鏟貳支沒收；又連續施用第二級
毒品，處有期徒刑肆月，第二級毒品安非他命包（毛重拾肆點零公克，含袋重）沒
收銷燬之，前開葯鏟貳支沒收。應執行有期徒刑壹年，第一級毒品海洛因貳包（驗後
淨重壹點伍柒公克，包裝重零點陸公克）、第二級毒品安非他命包（毛重拾肆點
零公克，含袋重）沒收銷燬之，葯鏟貳支沒收。
    事    實
一、甲○○前因施用第一級毒品海洛因案件，經台灣台中地方法院檢察署檢察官聲請
    本院以八十八年度毒聲字第四五三六號裁定送觀察、勒戒後，認無繼續施用毒品
    之傾向，經台灣台中地方法院檢察署檢察官於八十八年八月六日以八十八年度毒
    偵字第三八、三九號處分不起訴確定後。詎仍不知悔改，另基於施用第一級毒品
    之犯意，自八十九年一月初某日起至八十九年六月二十二日止，在台中市其友人
    住處，以將第一級毒品海洛因摻在香煙內吸用方式，施用第一級毒品海洛因多次
    ，平均一星期施用一次；復另基於概括犯意，自八十九年一月初某日起至八十九
    年六月二十二日某時，在台中市其友人住處，以將第二級毒品安非他命置於玻璃
    球吸食器內，用火燒烤至冒白煙後，吸食其產生之氣體方式，施用第二級毒品安
    非他命三次。嗣分別於八十九年一月二十日凌晨二時許，在台中市市○路一二三
    號二樓處，為警查獲，並扣得第二級毒品安非他命一包（毛重六．三公克，含袋
    重）；於八十九年一月二十六日下午五時許，在台中市○○路與進化路口麥當勞
    店內，為警查獲，並在其所穿胸罩內、內褲後方查扣得第二級毒品安非他命二包
    （毛重七．七公克，含袋重）、第一級毒品海洛因二包（驗後淨重一．五七公克
    ，包裝重０．六三公克）、葯鏟二支。嗣甲○○因未到案執行觀察、勒戒，而由
    台灣台中地方法院檢察署發佈通緝後，於八十九年六月二十二日晚上八時許，在
    台中縣神岡鄉○○路與民生路口，為警緝獲。嗣施秀美經臺灣台中地方法院檢察
    署檢察官以本院以八十九年度毒聲字第二五四七號裁定送觀察、勒戒（依據八十
    九年一月二十日及同年一月二十六日查獲之行為）後，認有繼續施用毒品之傾向
    。
二、案經台中市警察局第一分局、台中縣警察局霧峰分局、豐原分局分別移送台灣台
    中地方法院檢察署檢察官偵查起訴。
    理    由
一、右揭事實，業據被告甲○○於偵訊及本院審理時，坦承不諱，且
  (一)被告，(1)於八十九年一月二十日凌晨二時許，在台中市市○路一二三號二樓處，
    為警查獲，經採尿液送請台中市衛生局檢驗結果檢出甲基安非他命、嗎啡均呈陽
    性反應，有該所煙毒尿液檢驗成績書一紙在卷可稽；(2)於八十九年一月二十六日
    下午五時許，在台中市○○路與進化路口麥當勞店內，為警查獲，經採尿液送請
    台中縣衛生局檢驗結果檢出甲基安非他命、嗎啡均呈陽性反應，有該所檢驗尿水
    報告書一紙在卷可稽；(3)於八十九年六月二十二日晚上八時許，在台中縣神岡鄉
    ○○路與民生路口，為警緝獲，經移送台灣台中地方法院檢察署，由檢察官依本
    院八十九年四月二十七日所為八十九年度毒聲字第二五四七號裁定送觀察、勒戒
    ，於入台灣台中看守所時，經該所採其尿液檢驗結果，檢出甲基安非他命、嗎啡
    均呈陽性反應，有該所八十九年六月二十九日中所正總字第０五八七號函附之
    濫用藥物尿液檢驗報告一紙在卷可稽。
  (二)被告，(1)於八十九年一月二十日凌晨二時許，在台中市市○路一二三號二樓處，
    為警查獲，並查獲第二級毒品安非他命一包（毛重六．三公克，含袋重）扣案足
    資佐證；(2)於八十九年一月二十六日下午五時許，在台中市○○路與進化路口麥
    當勞店內，為警查獲，並在其所穿胸罩內、內褲後方查扣得第二級毒品安非他命
    二包（毛重七．七公克，含袋重）、第一級毒品海洛因二包（淨重一．五七公克
    ，包裝重０．六三公克）、葯鏟二支扣案足資佐證，而扣案之海洛因二包，經送
    請法務部調查局檢驗結果，確係海洛因（驗後淨重一．五七公克，包裝重０．六
    三公克），有該局八十九年二月二十四日00000000號鑑定通知書一紙在
    卷可稽。
  (三)被告前於八十六年七月間因施用毒品，嗣經台灣台中地方法院檢察署檢察官聲請
    本院以八十八年度毒聲字第四五三六號裁定送觀察、勒戒後，認無繼續施用毒品
    之傾向，經台灣台中地方法院檢察署檢察官於八十八年八月六日以八十八年度毒
    偵字第三八、三九號處分不起訴確定之情，亦有該不起訴處書分書在卷可查。
  (四)而被告經台中地方法院檢察署發佈通緝後，於八十九年六月二十二日晚上八時許
    ，在台中縣神岡鄉○○路與民生路口，為警緝獲後，經臺灣台中地方法院檢察署
    檢察官以本院以八十九年度毒聲字第二五四七號裁定送觀察、勒戒（依據八十九
    年一月二十日及同年一月二十六日查獲之行為）後，認有繼續施用毒品之傾向，
    亦有本院八十九年度毒聲字第二五四七號刑事裁定、台灣台中看守所八十九年七
    月五日中所正總字第０六八七號函證明書在卷可按。
  (五)事證明確，被告右揭犯行，洵堪認定。
二、核被告所為，係犯有毒品危害防制條例第十條第一項之施用第一級毒品、及同條
    第二項之施用第二級毒品罪。被告分別持有第一級毒品海洛因、第二級毒品安非
    他命，嗣進而施用之，其持有之低度行為應為施用之高度行為所吸收，均不另論
    罪。被告先後二次施用第二級毒品安非他命之行為，時間緊接，犯罪構成要件相
    同，顯係出於概括之犯意為之，為連續犯，爰依刑法第五十六條之規定以一罪論
    ，並加重其刑。被告所犯施用第一級毒品、施用第二級毒品罪二罪之間，犯意各
    別，行為互殊，應予分論併罰。爰審酌被告施用毒品，經不起訴處分確定後，不
    知戒慎警惕，猶繼續施用毒品，有失政府制定毒品危害防制條例之立法美意，本
    不宜寬貸，惟此乃自戕行為及犯後已坦承部分犯行，態度良好等一切情狀，分別
    量處如主文所示之刑，並定其應執行之刑，以資懲儆。至於扣案第一級毒品海洛
    因二包（淨重一．五七公克，包裝重０．六三公克）、第二級毒品安非他命三包
    （毛重共十四．０公克，含袋重），依毒品危害防制條例第二條之規定，分別係
    屬第一級毒品、第二級毒品，不問屬於犯人與否，爰依毒品危害防制條例第十八
    條第一項前段之規定，宣告沒收銷燬之。至於扣案葯鏟二支，係屬被告所有供分
    別施用第一級、第二級毒品罪所用之物（無法分辨係施用第一級毒品或第二級毒
    品所用，爰在各該犯罪論罪科刑項，分別諭知沒收。），被告雖否認為其所有，
    惟被告為警查獲時，係警方在其所穿內褲後方查獲，則若非其所有，其又為何將
    之藏放在內褲後方，是被告此之所辯，顯屬卸責之詞，不足採信，爰依刑法第三
    十八條第一項第二款之規定，予以宣告沒收。
據上論斷，應依刑事訴訟法第二百九十九條第一項前段，毒品危害防制條例第十條第
一項、第二項、第十八條第一項前段、第二十條第三項前段，刑法第十一條前段、第
五十六條、第五十一條第五款、第三十八條第一項第二款，判決如主文。
中      華      民      國    八十九    年      八      月    三十一    日
          臺灣台中地方法院刑事第四庭
                                      法  官  顏    世    傑
右正本證明與原本無異。
如不服本判決，應於判決送達後十日內，向本院提出上訴狀（應附繕本）。
                                      書記官
中      華      民      國    八十九    年      八      月    三十一    日
附錄本案論罪科刑法條：
毒品危害防制條例第十條：
  施用第一級毒品者，處六月以上五年以下有期徒刑。
  施用第二級毒品者，處三年以下有期徒刑。


司法院資訊處製作；財團法人民間司法改革基金會備份。
